# 请教陈老师及各位老师：关于权益法核算

提问人：andry-c 时间：2013-02-20 19:54:57
有这样一个情况：A公司 2009 年取得了B公司20%的股权，仅仅持有股权，B公司董事会并未A公司派驻人员进入，也未派驻管理人员进入B公司。A公司对这一部分股权采用成本法核算。 2012 年B公司改组了董事会，董事会总共 7 人，A公司进入 2 人，并派驻了财务总监。A公司认为此时对B公司有重大影响，对此部分长投用权益法核算。此时转换为权益法，是从 2012 年开始呢还是视同 2009 年就开始使用权益法核算，前期B公司的权益变动计入A公司的留存收益？谢谢！

回答人：chenyiwei
回复 andry-c 的帖子
从你所说的情况看，核算方法由成本法改为权益法的原因是由于进入了被投资企业的董事会并派驻高管，导致原先不具有重大影响的，现在具有了重大影响。此时成本法转为权益法并非会计政策变更或者前期差错更正，但按照准则讲解的要求，需对 2009 年原取得投资时起的核算进行追溯调整。前期B公司的权益变动中归属于A公司的份额应计入A公司的留存收益。